【裁判字號】    97,交聲,112
【裁判日期】    970822
【裁判案由】    聲明異議
【裁判全文】
臺灣屏東地方法院交通事件裁定         97年度交聲字第71 號
                                     97年度交聲字第112號
原處分機關  高雄市政府交通局
異  議  人  甲○○
上列受處分人因違反道路交通管理處罰條例案件，對於高雄市政
府交通局交通事件裁決中心中華民國96年8 月7 日所為高市府交
裁字第裁32–AEV122553 號、第裁32–AEV122554 號處分聲明異
議，異議人不服臺灣高雄地方法院於96年9 月29日所為96年度交
聲字第782 號裁定，提起抗告，經臺灣高等法院高雄分院以96年
度交抗字第231 號裁定撤銷原裁定發回更審，再經臺灣高雄地方
法院以96年度交聲更一字第15號裁定移轉管轄，本院裁定如下：
    主  文
異議駁回。
    理  由
一、原處分意旨略以：異議人即受處分人甲○○於民國95年9 月
    1 日13時15分許，駕駛車牌號碼507-CS號營業小客車，在臺
    北市○○○路與南陽街交岔路口，因「在交岔路口10公尺內
    臨時停車」、「不服稽查（拒絕出示證件）」之違規，為臺
    北市政府警察局製作北市警交字第VAEV122553號、第
    AEV122554 號舉發違反道路交通管理事件通知單逕行舉發之
    ，並通知上開車輛登記所有人行政院國軍退除役官兵輔導會
    榮民計程車服務中心北市分中心（下稱退輔會榮車服務中心
    ），嗣經臺北市政府交通事件裁決所對退輔會榮車服務中心
    為裁決處分後，經異議人以退輔會榮車服務中心代理人之名
    義聲明異議，而由臺灣臺北地方法院以95年度交聲字第1196
    號裁定退輔會榮車服務中心不罰確定，惟因退輔會榮車服務
    中心業於原舉發通知單所載應到日期前具狀向處罰機關表明
    「填單人甲○○」乃上開違規行為應歸責之駕駛人，臺北市
    政府交通事件裁決所乃將受處分人本件違規事件轉由原處分
    機關處理，原處分機關乃依道路交通管理處罰條例第85條第
    1 項之規定，於96年8 月7 日以受處分人「在交岔路口10公
    尺內臨時停車」及「不服從交通勤務警察或依法令執行交通
    指揮、稽查任務人員之指揮」，依道路交通管理處罰條例第
    55條第2 款、第60條第2 項第1 款，分別裁處罰鍰新臺幣（
    下同）600 元、1,800 元。
二、異議意旨略以：臺灣臺北地方法院95年度交聲字第1196號裁
    定之理由中業已說明原處分不符逕行舉發之程序，故予撤銷
    原處分，原處分機關竟又再處分本人，嚴重違反人民權益，
    爰依法聲明異議，請求撤銷原處分等語。
三、按汽車駕駛人，在交岔路口10公尺內臨時停車者，處新臺幣
    600 元罰鍰：又汽車駕駛人，駕駛汽車不服從交通勤務警察
    或依法令執行交通指揮、稽查任務人員之指揮或稽查，而本
    章各條無處罰之規定，而經逕行裁決處罰者，處新臺幣
    1,800 元罰鍰，道路交通管理處罰條例第55條第2 款、第60
    條第2 項第1 款暨違反道路交通管理事件統一裁罰基準表分
    別定有明文。次按道路交通管理處罰條例之處罰，受舉發違
    反道路交通管理事件之受處罰人，認為受舉發之違規行為應
    歸責他人者，應於舉發違反道路交通管理事件通知單應到案
    日期前，檢附相關證據及應歸責人相關證明文件，向處罰機
    關告知應歸責人，處罰機關應即另行通知應歸責人到案依法
    處理，同條例第85條第1項前段亦有明文。
四、經查；
（一）異議人甲○○於95年9 月1 日13時15分許，在劃設有紅實
      線之臺北市○○○路與南陽街交岔路口處，駕駛車號507-
      CS號營業小客車停車排班等候載客，嗣經警上前勸離，仍
      拒不服從指揮駛離，且拒絕出示證件等情，業據證人即警
      員陳國華於臺灣臺北地方法院訊問時結證明確（見臺灣臺
      北地方法院95年交聲字第1196號卷《下簡稱北院卷》第37
      頁背面），並有證人陳國華所提出上開違規地點之現場照
      片3 幀及其繪製之標線位置圖1 份在卷可稽（見北院卷第
      43 ～45 頁）；衡諸本件舉發警員與異議人素不相識，亦
      無仇怨，僅因偶然因素舉發異議人違規情事，自無甘冒偽
      證重責誣陷異議人之理，是就其親身經歷之事實所為前揭
      證詞應屬可採。
（二）異議人雖辯稱其係在劃設黃線處停車排班云云，惟經質以
      其正確之停車地點，其就排班順序及與排班點之距離前後
      供述反覆不一，且依證人黃若文即當時於臺北市○○○路
      38號前之計程車排班點等候載客之營業小客車駕駛之證述
      ，異議人所駕營業小客車當時係停在其後面第二輛（見北
      院卷第36頁），即異議人所駕車輛距離上開排班點至少有
      2 輛小客車之車身長度以上，及證人陳國華證稱證人黃若
      文與異議人所駕車輛均為豐田CAMRY ，第二部排班車輛則
      為日產TIANA 等語（見北院卷第39頁背面），則以上開地
      點劃設黃線之路段長度僅13.6公尺（見北院卷第45頁之標
      線位置圖）及前開3 部車輛之車長，異議人實無將其車輛
      完全停靠在黃線路段之可能，足認異議人所辯顯係事後卸
      責之詞，不足採信。是異議人於上開劃設紅線之交岔路口
      臨時停車，拒不依指揮駛離，且不服警員要求出示證件等
      違規事實，均堪認定。
（三）又本件乃經警對車號507-CS號營業小客車之登記所有人退
      輔會榮車服務中心逕行舉發，嗣經臺北市政府交通事件裁
      決所對退輔會榮車服務中心為裁決處分後，經異議人以退
      輔會榮車服務中心代理人之名義陳述意見，復聲明異議，
      依其陳述內容已足表明其即係前揭違規行為應歸責之駕駛
      人等情，有異議人所撰之交通違規陳述單、異議狀各1 份
      在卷為憑（見北院卷第7 頁、第4 頁），原處分機關乃依
      道路交通管理處罰條例第85條第1 項之規定對異議人前揭
      違規事實裁罰，其裁罰程序亦與法無違。且臺灣臺北地方
      法院95年度交聲字第1196號裁定乃以不符逕行舉發之程序
      ，而就退輔會榮車服務中心裁定不罰，非謂異議人未有前
      揭違規行為，且該裁定理由中復已說明前揭違規事實應依
      法通知應歸責人即本件異議人到案依法處理等語明確，是
      異議人率謂原處分機關裁罰程序違法云云，實有誤會。
四、綜上所述，異議人有前揭在交岔路口10公尺內臨時停車，復
    不服從警員指揮、稽查之交通違規情事，堪以認定。從而，
    原處分機關依道路交通管理處罰條例第85條第1 項前段規定
    ，援引上開道路交通管理處罰條例第55條第2 款、第60條第
    2 項第1 款暨違反道路交通管理事件統一裁罰基準表之規定
    ，對前揭違規行為之應歸責人即異議人分別裁處罰鍰600 元
    、1,800 元，並無違誤。本件異議無理由，應予駁回。
據上論斷，應依道路交通案件處理辦法第19條，裁定如主文
中    華    民    國    97    年    8     月    22    日
                       交通法庭  法   官  李宜娟
以上正本證明與原本無異。
如不服本裁定應於收受送達後5 日內向本院提出抗告書狀敘述抗
告之理由抗告於台灣高等法院高雄分院。
中    華    民    國    97    年    8     月    26    日
                                  書記官  孫秀桃


司法院資訊處製作；財團法人民間司法改革基金會備份。
